臺灣高雄地方法院刑事判決　　　　　　　　　　　　　九十一年度交訴字第九三號
　　公　訴　人　臺灣高雄地方法院檢察署檢察官
　　被　　　告　乙○○
右列被告因業務過失致死案件，經檢察官提起公訴（九十年度偵字第一八三０一號）
，本院判決如左：
    主  文
乙○○從事業務之人，因業務上之過失致人於死，處有期徒刑柒月。緩刑年。
    事  實
一、乙○○考領有普通小型車駕駛執照，平日係以駕車送貨為業，為從事駕駛附隨業
    務之人。於民國九十年九月二十八日下午六時許，駕駛其所有車牌號碼ＹＰ－四
    八四七號自用小貨車送貨至高雄縣岡山鎮易達百貨五金店，抵達後，乙○○因卸
    貨之便，遂將上揭車輛南向北方向停放於該店前方即公園西路三段（起訴書誤載
    為公園三路）與民族路交岔路口，詎其原應注意汽車於交岔路口十公尺內不得臨
    時停車，且當時天色雖暗，但天候晴、夜間有照明、視距良好、柏油路面乾燥、
    無障礙或其他缺陷，而依其智識、能力又無不能注意之情事，竟疏於注意，即貿
    然將所駕小貨車停放於上開交岔路口十公尺內之禁止臨時停車處。適有劉健次騎
    乘000－0000號輕型機車，沿公園西路三段由南向北同向直行而來，亦疏
    於注意車前狀況，不慎撞及上揭乙○○停放交岔路口處之小貨車左後方，劉健次
    當場人車倒地，經送醫急救後，仍因腦出血不治死亡。乙○○於肇事後，犯罪未
    被發覺前，主動報警且於現場等候，並向前往現場處理之警員承認肇事，自首而
    願接受裁判。
二、案經高雄縣警察局岡山分局報請臺灣高雄地方法院檢察署檢察官偵查起訴。
    理  由
一、右揭在交岔路口十公尺內禁止臨時停車處違規停車，因之肇事致被害人劉健次死
    亡等情，迭據被告乙○○於警訊、偵查及本院調查、審理中供承不諱（本院九十
    一年七月十一日審判筆錄），核與被害人劉健次之女丙○○於警訊時所指訴情節
    相符，並經證人即現場處理警員甲○○證述明確（本院九十一年五月三十日訊問
    筆錄），復有高雄縣警察局岡山分局道路交通事故調查報告表暨所附現場圖及現
    場照片九幀附卷可稽。又被害人劉健次確因本件車禍致腦出血死亡一情，亦經台
    灣高雄地方法院檢察署檢察官督同法醫師相驗明確，製有勘驗筆錄、相驗屍體證
    明書、驗斷書各一紙附卷可憑，足認被告上揭自白與事實相符，堪予採憑。
二、按汽車臨時停車時，應依左列規定，於交岔路口十公尺內不得臨時停車，交通安
    全規則第一百十一條第一項第二款定有明文，被告駕車依法本應負有前開注意義
    務，依車禍發生當時天色雖晚，但天候晴、夜間有照明、視距良好、柏油路面乾
    燥、無障礙或其他缺陷，而依其智識、能力又無不能注意之情事，竟疏未注意，
    貿然停車於交岔路口十公尺內禁止臨時停車處，致被害人所騎乘之機車自後不慎
    撞上而肇致本件車禍事故，其有過失甚明。又被害人確因本件車禍送醫不治而死
    亡一節，已如前述，與被告之過失行為間，顯有相當因果關係。再被害人騎乘機
    車雖亦有未注意車前狀況之疏失，惟仍不因此解免被告本身之過失刑責。事證明
    確，被告上開業務過失致人於死之犯行，堪以認定。另公訴人雖認被告有未顯示
    停車燈光或反光標識之過失，及被告據此辯稱：伊車後有開小燈云云，惟被告停
    車地點係交岔路口十公尺內之禁止臨時停車處，已如前述，其過失乃在違規停車
    於禁止停車處，不因其有於車後方顯示燈光或警示標識而脫卸過失刑責，是被告
    所辯上情與本件過失情節無涉，公訴人此部分所認亦有誤會，均附此敘明。
三、本件被告平日係以駕車送貨為業，本件案發當日亦係駕車送貨，業據其供明在卷
    （本院九十一年七月十一日審判筆錄），為從事駕駛附隨業務之人，故核其駕車
    肇事致人於死，所為係犯刑法第二百七十六條第二項之業務過失致人於死罪。又
    被告肇事後，於警察機關尚未知悉犯罪事實及發覺犯罪人前，主動報警且在現場
    等候，並向現場處理之警員坦承肇事並願接受裁判一節，業據證人即到場處理警
    員甲○○證稱屬實（本院九十一年五月三十日訊問筆錄），是其上開所為合於刑
    法第六十二條前段自首之要件，爰依法減輕其刑。審酌被告素行良好，有臺灣高
    等法院被告全國前案紀錄表一紙在卷可按，此次因一時疏失肇事，且犯後坦承過
    失情節，態度良好，復已與被害人家屬達成民事和解，已據被害人家屬丙○○陳
    明在卷，有和解書一紙及本院九十一年五月二十三日訊問筆錄附卷可稽，及被害
    人本身騎乘機車亦有疏失等一切情狀，量處如主文所示之刑。末查被告未曾受有
    期徒刑以上刑之宣告，此有台灣高等法院被告全國前案紀錄表及本院被告院內索
    引卡紀錄表各一份附卷可稽，其因一時失慮致觸刑章，經此偵審程序及刑之宣告
    後，當知警惕信無再犯之虞，本院認前開所宣告之刑，以暫不執行為適當，併予
    宣告緩刑三年，以啟自新。
據上論斷，應依刑事訴訟法第二百九十九條第一項前段，刑法第二百七十六條第二項
、第六十二條前段、第七十四條第一款，罰金罰鍰提高標準條例第一條前段，判決如
主文。
本案經檢察官陳正芬到庭執行職務。
中      華      民      國      九十一      年      七    月    廿五    日
                                臺灣高雄地方法院交通法庭
                                    審判長  法  官  趙家光
                                            法  官  洪榮家
                                            法  官  林韋岑
右正本證明與原本無異。
如不服本判決，應於判決送達後十日內，向本院提出上訴狀。
                                            書記官  林誠桂
中      華      民      國      九十一      年      七    月    廿五    日
【附錄本判決論罪科刑法條】
中華民國刑法第二百七十六條第二項：
  從事業務之人，因業務上之過失犯前項之罪者，處五年以下有期徒刑或拘役，得併
  科三千元以下罰金。
